臺灣高雄地方法院交通事件裁定　　　　 96年度交聲字第131號
原處分機關　高雄市政府
異　議　人
即受處分人　甲○○
上列受處分人因違反道路交通管理處罰條例案件，對於高雄市政
府96年2 月2 日所為之處分（原處分：高市府交裁字第裁
32-B00000000號），聲明異議，本院裁定如下：
    主  文
異議駁回。
    理  由
一、聲明意旨略以：異議人即受處分人甲○○於民國96年1 月2
    日上午10時55分許駕駛ZQ-19110號自小客貨車，沿同盟三路
    北向車道行駛，行經中都街75巷交岔路口，遭警舉發，惟該
    處紅綠燈號誌因安全島樹木枝葉遮蔽，不易察覺，導致異議
    人發現時剎車，已無法在停止線前停車，而超過停止線約3
    公尺始行停車，致闖越紅燈，並非故意違規，且以時速50公
    里，反應及煞車距離依卷附資料，須有22.91 公尺，查該處
    地面有多處剎車痕，該處燈號確屬設置不當，因認原處分違
    誤，為此聲明異議，請求撤銷原處分。
二、按汽車駕駛人，行經有燈光號誌管制之交岔路口闖紅燈者，
    處新臺幣一千八百元以上五千四百元以下罰鍰，道路交通管
    理處罰條例第53條第1 項定有明文。又人民違反法律上之義
    務而應受行政罰之行為，不以出於故意為必要，仍須以過失
    為其責任條件，經司法院大法官會議解釋釋字第275 、495
    號解釋甚明，行政罰法第7條第1項亦有明文。
三、經查，異議人於上揭時、地，行經有燈光號誌管制交岔路口
    ，未及時停車，而闖越紅燈的客觀情事，為異議人所不爭執
    ，並有高雄市政府警察局舉發違反道路管理事件通知單在卷
    可佐，應認屬實。異議人固略以並無違規故意置辯，惟查：
    本件同盟三路該處路段確有安全島分隔雙向車道，安全島上
    並有植栽情形，然先後自異議人違規地點前方52、42公尺距
    離之快車道上觀察，同盟三路、中都街75巷口北向2 座號誌
    燈仍在直接目視可及視野範圍內，並無明顯設置不當、不能
    運作或遭外物遮掩隱蔽情形，業經舉發機關舉證明確，此有
    高雄市政府警察局96年3 月13日高市警三一分六字第
    0960005622號函檢附現場圖、照片如附件可參，是以，此段
    車行反應、煞停距離（52公尺）對照異議人提出資料（
    22.91 公尺），駕駛人行經該處應有充裕時間觀察號誌燈顯
    示，並為妥適反應。況按駕駛人駕駛汽車，應遵守道路交通
    標誌、標線、號誌之指示，又汽車行駛至交岔路口，應遵守
    燈光號誌行進，另汽車行近行人穿越道前，應減速慢行，道
    路交通安全規則第90條、第102 條第1 項第1 款、第103 條
    分別定有明文，異議人既係領有駕駛執照之人，必係通過應
    考科目筆試及路考合格者，衡情其對於道路設置之各標誌、
    標線及管制號誌所顯示之意義應知之甚詳，查本件違規交岔
    路口除設置2 座紅綠燈號誌外，地面亦繪製有停止線、行人
    穿越道之標線，且同向短距離32公尺之前亦繪有行人穿越道
    ，則異議人駕駛車輛，先後行經行人穿越道、交岔路口時，
    為維護交通安全、避免發生事故，本應減速慢行，並隨時注
    意車前及四周狀況，且舉發當時時間為近午時分，日間光線
    充足，道路號誌、標線均舉目能及，應無不能注意情形，且
    異議人所自行提出遭舉發後現場照片，亦攝得交岔路口東西
    向即中都街75巷之號誌明確，故一般駕駛人行經該處，自能
    注意同盟三路及口設罝有號誌燈，並有餘暇目視該燈號變化
    。是以，異議人駕駛汽車行經該交岔路口前，本應減速慢行
    ，確實注意車前及四周狀況，倘若如實遵守，衡情即可發現
    號誌變化，當不致誤認為無號誌路口，復未減速慢行，致出
    現闖越紅燈情形，即有違反交通注意義務之過失甚明，自不
    能主張標誌或標線不明確，而免除自己責任。
四、綜上所述，原處分機關認定異議人有於上開時、地「駕車行
    經有燈光號誌管制之交岔路口闖紅燈」之違規行為，依據道
    路交通管理處罰條例第53條第1 項、第63條第1 項第3 款及
    違反道路交通管理事件統一裁罰基準表規定，裁處異議人基
    準表最低額罰鍰新臺幣2,700 元，並記違規點數3 點，經核
    無不合，異議人聲明異議，為無理由，應予駁回。
五、據上論結，應依道路交通案件處理法第19條，裁定如主文。
中　　華　　民　　國　　96　　年　　3 　　月　　22　　日
                      交通法庭  法　官  林瑋桓
以上正本證明與原本無異。
如不服本裁定應於送達後5日內向本院提出抗告狀。
中　　華　　民　　國　　96　　年　　3 　　月　　22　　日
                                書記官  謝群育
